【裁判字號】    99,重訴,57
【裁判日期】    991230
【裁判案由】    確認土地抵押權不存在等
【裁判全文】
臺灣桃園地方法院民事判決              99年度重訴字第57號
原      告  邱賢和
訴訟代理人  余樹田律師
被      告  莊子瑩原名：徐莊.
訴訟代理人  黃國鐘律師
上列當事人間確認土地抵押權不存在等事件，於民國99年12月1
日辯論終結，本院判決如下：
    主  文
確認原告與被告間就原告所有坐落桃園縣平鎮市○○段東勢小段
第二七一之一地號土地（面積一萬零參佰玖拾柒平方公尺）權利
範圍全部，於民國九十五年六月二十七日以桃園縣平鎮地政事務
所95年平資字第○九八七六○號登記，以被告為抵押權人，設定
新臺幣壹仟萬元，清償日期為民國一百年六月二十六日之抵押權
所擔保之債權不存在。
被告應將前項抵押權設定登記予以塗銷。
訴訟費用由被告負擔。
    事實及理由
壹、程序方面：
    按民事訴訟法第247 條所謂即受確認判決之法律上利益，係
    指因法律關係之存否不明確，致原告在私法上地位有受侵害
    之危險，而此項危險得以對於被告之確認判決除去之者而言
    ，故確認法律關係成立或不成立之訴，苟具備前開要件，即
    得謂有即受確認判決之法律上利益（最高法院42年台上字第
    1031號判例參照）。查本件原告主張：緣其所有、坐落於桃
    園縣平鎮市○○段東勢小段217之1 地號土地（面積10,397
    平方公尺，下稱系爭土地），係遭伊前妻即訴外人詹碧英竊
    取相關資料，設定新臺幣（下同）1000萬元之抵押權予被告
    （下稱系爭抵押權），伊與被告間實無何債權債務關係，乃
    訴請確認系爭抵押債權不存在及塗銷該抵押權之設定登記等
    語，然為被告所否認，並以系爭抵押債權係原告委託詹碧英
    出面借款所致，該債權確實存在等語置辯，則系爭抵押債權
    之存否，非僅牽涉系爭土地有無被查封拍賣之可能，且亦影
    響該土地之交易價值，已致原告在私法上地位有受侵害之危
    險，而此項危險既得以對於被告之確認判決除去之，應認原
    告本件所提確認之訴部分，乃有即受確認判決之法律上利益
    ，合先敘明。
貳、實體方面：
一、原告起訴主張：緣坐落於桃園縣平鎮市○○段東勢小段217
    之1 地號土地（面積10,397平方公尺，下稱系爭土地）為原
    告所有；又原告患有重度視障無法視物，且於民國86年9 月
    10 日 即與前妻即訴外人詹碧英離婚。詎料，詹碧英因其賭
    博負欠鉅額債務，竟趁偶爾至原告住家探視子女時，乘機竊
    取系爭土地權狀正本、原告之印鑑證明、身分證及印鑑章，
    復以原告之名義偽造如附表所示本票17紙交付被告收執，進
    而於95年6 月27日前往桃園縣平鎮地政事務，以收件字號95
    年平資字第098760號，將系爭土地設定清償期限為100 年6
    月26日、擔保債權總額為新台幣（下同）1,000 萬元之抵押
    權（下稱系爭抵押權）予被告。而上開被告與詹碧英之行為
    ，業經原告於97年10月8 日向臺灣桃園地方法院地檢署提起
    告訴，復經該署於99年5 月31日以98年度偵字第17122 號、
    98年度偵字第17123 號、98年度偵字第17125 號、98年度偵
    字第22836 號案件提起公訴；且系爭抵押權係為擔保上開本
    票債權，乃為被告向鈞院聲請97年度司拍字第2374號拍賣抵
    押物裁定時所自陳，故原告曾對之提起確認本票債權不存在
    之訴，業經鈞院98年度壢簡字第11號、98年度簡上字第82號
    民事判決原告勝訴確定在案，詹碧英並於該事件審理過程中
    坦承上開盜用原告印章偽造文書之事實。基上，兩造既無金
    錢往來，原告亦未擔保詹碧英之債務，則本件並無債權債務
    關係存在，亦無設定系爭抵押權之可能，是原告除得確認其
    所擔保債權不存在外，併得請求被告塗銷系爭抵押權登記。
    為此，爰依法提起本件訴訟等語。並聲明：(一)確認被告對於
    原告所有坐落桃園縣平鎮市○○段東勢小段217 之1 地號土
    地（面積10,397平方公尺）權利範圍全部，於95年6 月27日
    以桃園縣平鎮地政事務所95年平資字第098760號登記，以被
    告為抵押權人，設定1, 000萬元之抵押權所擔保之債權不存
    在。(一)被告應將前項抵押權設定登記予以塗銷。
二、被告則以：系爭抵押權所擔保債權之清償期為100 年6 月26
    日，被告現仍無法就抵押物拍賣取償，則原告並無即受確認
    判決之法律上利益。又系爭抵押權係為擔保消費借貸債務即
    如附表所示，迄今合計尚負欠本息8,651,450 元，而非如原
    告所述係擔保上開本票債權；且系爭抵押權原登記擔保金額
    為100 萬元，其後陸續變更登記為300 萬元、600 萬元、1,
    000 萬元，若原告於本件僅塗銷最後一次擔保之債權額1,00
    0 萬元，其法律效果自應為回復為擔保債權額為600 萬元之
    登記。另原告稱其無法視物，並非為真；且原告與詹碧英離
    婚後，仍持續同居共財，甚於明知詹碧英嗜賭如命，竟將土
    地權狀、印鑑章、印鑑證明等重要物品隨意擺放，任由詹碧
    英取得，又或於原告對詹碧英提起告訴後，該二人仍感情良
    好、同進同出等情，均有違社會觀念及經驗法則。另縱如原
    告視障為真，則其對外均委託同居共財之家屬即詹碧英代為
    辦理各項事務，並自行將其身分證影本、印證證明正本交與
    詹碧英，原告自應負授權人之責。況原告及詹碧英間乃為民
    法「家」之體制，詹碧英為原告指定「家」之對外代表，自
    得單獨處分家團財產即系爭土地，故系爭抵押權之設定應為
    合法；且系爭抵押權所擔保債權，乃為該二人之家團債務，
    對被告應負連帶責任，故被告對該二人之公同共有財產為執
    行，亦得對任何家屬（即包括原告、詹碧英）之財產行使權
    利等語資為抗辯。並為答辯聲明：駁回原告之訴。
三、經查，詹碧英係原告之前配偶，2 人於86年9 月10日離婚，
    而系爭土地為原告所有，且該土地先於95年6 月26日設定抵
    押權予被告，擔保金額為100 萬元，約定債務清償日期為10
    0 年6 月26日，該收件登記字號為95平資字第098760號；嗣
    於同年6 月29日，該抵押權之權利內容經變更，將擔保金額
    自100 萬元提高至300 萬元，後於95年8 月16日，該抵押權
    之權利內容復經變更，將擔保金額自300 萬元提高為600 萬
    元，於96年1 月3 日，該抵押權之權利內容再經變更，將擔
    保金額自600 萬元提高至1,000 萬元，該收件字號為96平資
    字第001200號，收件時間為96年1 月3 日16時11分，債務清
    償日期均未變更，權利人均為被告，設定義務人及債務人則
    均為原告等情，業據原告提出戶籍謄本、土地記第2 類謄本
    、土地登記申請書為證（見本院卷第8-11、14-18 頁），並
    有本院依職權向平鎮地政所調取之系爭土地抵押權申辦登記
    資料在卷可稽（見本院卷第8 頁、第45頁至第52頁、第55頁
    至57頁）。另訴外人詹碧英曾陸續透過被告之姐莊金玉向被
    告取得借款，詹碧英並提供原告所有相關資料與被告、莊金
    玉偕同辦理上開抵押權之第一次設定，該設定申請書並由詹
    碧英與莊金玉共同書寫完成等情，亦據證人詹碧英證述明確
    ，核與證人莊金玉證述情節相符（見本院卷第108 頁至109
    頁背面），均堪信為真實。
四、原告主張：伊與被告間並無任何借款債務，亦未曾為詹碧英
    擔保任何債務，系爭抵押權乃詹碧英擅自拿取伊所有相關資
    料辦理設定登記予被告，並未經伊同意或授權等語，則為被
    告所否認，並以前開情詞置辯。因此，本件爭執之癥結應在
    於: (一)原告是否曾委由詹碧英向被告借款，而有系爭抵押權
    所擔保之債權存在？(二)以及原告是否曾為擔保上開借款債務
    ，而授權詹碧英設定系爭抵押權予被告？茲審究如下：
  (一)經查，系爭抵押權之約定清償日期雖為100 年6 月26日，已
    如前述，然如其原擔保之債權自始不存在，則依抵押權之從
    屬性，自得許抵押人請求塗銷抵押權之設定登記，合先敘明
    。
  (二)又查，被告雖抗辯：詹碧英前述借款係受原告委託出面所為
    ，其與原告間確有該抵押債權存在等語，然為原告所否認，
    則依前開規定，被告自須就原告委託借款事實之存在，負舉
    證之責任。而據證人詹碧英於本院所證稱：「（請問詹碧英
    、莊金玉在95年6 月間原告所有的土地設定抵押權之經過，
    請就所知始末連續陳述。《示四次抵押權設定契約書》）詹
    這四次中第一次是莊金玉、被告和我去地政事務所辦的，被
    告做生意做到兩點半，三個人就一起去辦，當時原告不知道
    ，當時我是因為莊金玉有在賭場帶班，我86年間因為賭博而
    離婚，當時他（指莊金玉）介紹他妹妹（指被告）當金主，
    第一次借70萬元設定100 萬元，莊金玉拿20萬我拿50萬，她
    說她會還給他妹妹，第一次借70萬元設定抵押權聲請書上的
    字是莊金玉的，他當時叫我想辦法弄錢，她說他妹妹很有錢
    要有設定才肯借，我想到的辦法就是回去拿原告的權狀、印
    鑑去辦理給他妹妹辦理抵押，我就回去拿原告的印鑑，原告
    並不知道，他平常的印鑑是放在一樓書桌的抽屜，抽屜的鎖
    壞掉所以沒有換鎖，權狀是放在房間，辦好之後我就放回去
    ，我86年離婚但是有時候我會回去看小孩，做飯給小孩子吃
    ，95年間是因為我會回去看小孩所以才能取得印鑑跟權狀」
    等語（參本院卷第109 頁），核與證人莊金玉所證述：「..
    ..當時我有跟證人詹說我妹妹可以幫我們調錢，可是要有設
    定，她說他回去找他老公看看，拿的到證件就借，我有跟他
    說如果他借到的話多借貳拾萬借我，我們有去他家好幾次，
    我不知道他有沒有經過先生的同意取得平鎮市○○段東勢小
    段217-1 地號《系爭地號》的權狀和印鑑，【原告從來沒有
    在我面前表示同意詹碧英拿印鑑及權狀設定任何一筆土地的
    抵押權】，詹碧英有說他老公看不到辦理任何事情都要他經
    手，第一次設定的時候聲請書前半段是他自己寫的後面不會
    寫，我才幫他寫，我當時沒有懷疑她沒有經過原告的同意」
    （參本院卷第109 頁背面）等情，關於借款之原因、流程等
    大致相符，可知關於被告所稱之借款關係，實致存在於被告
    與訴外人詹碧英間，相關借款、設定抵押權等事宜，均無原
    告之參與，再參以被告亦自承在借錢以前遇過原告，設定（
    指設定抵押權）後，其並未向原告說明過有「設定」之事，
    原告僅知道有借錢等語（參本院卷第110 頁），由此亦可知
    並未曾有人向原告證實是否有同意為系爭抵權之設定。是以
    衡諸證人莊金玉為被告之姐，介紹被告與詹碧英接洽借款事
    宜，此亦據被告自認在卷（見本院卷第110 頁）當無偏頗原
    告之理，是上述被告透過莊金玉借款予詹碧英，其消費借貸
    之法律關係實係存在於被告與詹碧英間，已可認定。至被告
    雖提出其交付借款之證明，然此或可證明被告曾交付借款予
    詹碧英，但尚不足據以認該等借款即係原告委託詹碧英出面
    所借。從而，原告主張其與被告間並無任何借款債務等語，
    應屬可採。又若依被告所述，系爭抵押權之設定，既係為擔
    保詹碧英之借款，則所登記之債務人為何為原告而非詹碧英
    之理，顯違事理。況證人詹碧英早與原告離異，而依渠所證
    內容，甚已自曝本身涉犯偽造文書等罪行，卻猶坦承並為如
    上證言，已無虛言偏頗原告之虞，併衡以原告就此亦已對詹
    碧英提出刑事告訴，並經臺灣桃園地方法院檢察署以98年度
    偵字第17122 、17123 、17125 、22836 號案提起公訴，證
    人詹碧英並於該偵查案件中，辯稱：「其拿取原告之身分證
    、印章、所有權狀辦理抵押權設定，事後即歸回原位，，且
    伊拿本票給被告時，有說『邱賢和都不知道』等語」（參本
    院卷第170 頁背面即上開案件起訴書第6 頁）。且檢察官除
    起訴證人詹碧英外，併就被告、莊金玉、陳珈翃（原告另案
    訴請塗銷另筆房地抵押權之重要關係人，詳參98年度訴字第
    709 號案）等人均一同起訴，並認其等均犯刑法第216 、21
    0 條之行使偽造私文書及同法第214 條使公務員登載不實罪
    （包括共同偽造署名、盜用印文、偽造私文書罪等低度行為
    ），並認詹碧英另涉犯刑法第201 第1 項偽造有價證券罪，
    此有該起訴書附本院卷第168 頁至172 頁可參，並經本院以
    99 年 度訴字第734 號案審理中，此亦經本院調閱該刑案確
    認無誤，是若原告確有所授權，當無甘冒誣告刑責率爾提告
    之理。是稽上各情以觀，證人詹碧英前揭所述，尚屬可採。
    再詹碧英既未經原告同意，即擅就原告所有系爭土地設定抵
    押權予被告，乃屬無權處分之行為，且已經權利人即原告提
    起本件訴訟並到庭拒絕承認，則依前開民法第118 條之規定
    ，該抵押權設定之處分，自不生效力。故原告主張未曾為詹
    碧英擔保任何債務，系爭抵押權乃詹碧英擅自拿取伊所有相
    關資料設定登記予被告，並未經伊同意或授權等語，洵為可
    採。
  (五)再如附表所示、被告主張原告所開立之本票，原告亦曾向被
    告提出確認本票債權不存在之訴，此並業經本院以98年度壢
    簡字第11號案，於98年4 月16日判決確認該等本票，對原告
    之票據債權均不存在，所據以認定之理由亦係認就被告所提
    出事證包括原告與詹碧英間生活錄影光碟，經勘驗後，雖認
    詹碧英有進出原告居所之畫面，然此不足認定原告有授與詹
    碧英代理權之外觀表見事實存在，被告復未能舉證證明系爭
    本票之真正性，故認原告主張系爭本票係偽造一情確屬有據
    ，嗣被告對此判決不服而提出上訴，嗣經本院以98年度簡上
    字第82號案認定被告雖確曾向原告提及詹碧英借款乙事，卻
    從未向原告提及有開立系爭本票及以原告之系爭土地抵押之
    事，原告自無從知悉詹碧英以其名義開立系爭本票之事，自
    亦無從為反對之意思表示，且被告復未能舉證證明原告有其
    他授與代理權之事實，故認被告之上訴確無理由，而於98年
    12 月3日判決上訴駁回，而確定在案等情，經本院依職權調
    閱該等案卷審認無誤，且有該判決書附本院卷第173 頁至第
    182 頁可憑，足堪採信。再參以被告前於97年間向本院聲請
    對原告所有之系爭土地裁定拍賣抵押物，並以如附表所示之
    本票作為證明，此有本院97年度司拍字第2374號裁定1 份附
    院卷第137 頁，且被告訴訟代理人亦於本院審理時陳稱「上
    次聲請拍賣抵押物是拿本票去聲請的，本件的債權是消費借
    貸，本票的原因也是消費借貸關係」等語（參本院卷第216
    頁）。綜上，可認系爭本票之消費借貸關係即為本案抵押債
    權之消費借貸關係，該關係均自始未存在於兩造之間。
  (四)基上，原告與被告間既無消費借貸之法律關係存在，亦未擔
    保詹碧英之債務，則系爭抵押權並無何受其擔保之債權存在
    ，揆諸抵押權之從屬性，系爭抵押權即無由成立，則原告主
    張系爭抵押債權不存在及被告應塗銷該抵押權設定登記等語
    ，均屬有據。
五、綜上所述，被告雖抗辯詹碧英前揭向其借款係受原告委託所
    為，其與原告有系爭抵押債權存在云云，惟此為原告所否認
    ，被告就此又未能舉證以實其說，其抗辯自不足採。雖詹碧
    英曾陸續透過莊金玉向被告為上開借款，惟系爭抵押權約定
    所擔保債權之債務人為原告，且該抵押權之設定係詹碧英未
    經原告同意即擅自以原告所有相關資料所為，原告並對之拒
    絕承認，是系爭抵押權亦未擔保詹碧英之債務。被告復未證
    實尚有其他受該抵押權擔保之債權存在，則依抵押權之從屬
    性，系爭抵押權應歸於消滅，縱原約定之清償期間尚未屆至
    ，被告仍負有塗銷之義務。從而，原告請求確認兩造間就原
    告所有系爭土地權利範圍全部，於95年6 月27日以桃園縣平
    鎮地政事務所平資字第098760號登記，擔保債權總金額為10
    ,000,000元，權利人為被告，清償日期為100 年6 月26日之
    抵押權，其所擔保之債權不存在，及原告主張依抵押權之從
    屬性，請求被告塗銷系爭抵押權之設定登記，俱有理由，均
    應准許。
六、本件事證已臻明確，兩造其餘之主張、陳述及所提出之證據
    資料，核於判決結果不生影響，爰不逐一論述，附此敘明。
七、據上論結，本件原告之訴為有理由，依民事訴訟法第78條，
    判決如主文。
中    華    民    國    99    年    12    月    30    日
                    民事第三庭  法  官  林靜梅
以上正本係照原本作成
如對本判決上訴，須於判決送達後20日內向本院提出上訴狀。
如委任律師提起上訴者，應一併繳納上訴審裁判費。
中    華    民    國    99    年    12    月    30    日
                                書記官  王奐淳
附表：被告所提出原告所簽發本票及借款金額對照表（見本院卷
      第128至129頁）
┌─┬──────────────────┬──────────┬───────┐
│  │         以原告名義所簽發本票       │    被告主張借款金額│              │
│編├──────┬─────┬─────┤         及         │   備    註   │
│號│ 發  票  日 │ 票面金額 │ 票據號碼 │    交付款項來源    │              │
│  │            │（新台幣）│          │     （新台幣）     │              │
├─┼──────┼─────┼─────┼──────────┼───────┤
│01│95年6月26日 │50萬元    │ＣＨ340326│50萬元              │被告主張本件借│
│  │            │          │          │於95年6 月26日自新竹│款本金為8,053,│
│  │            │          │          │企銀之第00000000000 │000 元，於扣除│
│  │            │          │          │號帳戶領出。        │原告業已返還53│
├─┼──────┼─────┼─────┼──────────┤萬元後，原告尚│
│02│95年6月26日 │20萬元    │ＣＨ340327│1.10萬元            │負欠本金7,523,│
│  │            │          │          │於95年6 月26日自新竹│000 元，又按年│
│  │            │          │          │企銀之第00000000000 │息5 ％加計3 年│
│  │            │          │          │號帳戶領出；        │之利息1,128,45│
│  │            │          │          │                    │0 元後，則原告│
│  │            │          │          │2.10萬元            │現仍負欠被告本│
│  │            │          │          │於95年6 月26日家中現│息金額達8,651,│
│  │            │          │          │金。                │450 元（見本院│
├─┼──────┼─────┼─────┼──────────┤卷第235 頁）。│
│03│95年6月30日 │30萬元    │ＣＨ338661│30萬元              │              │
│  │            │          │          │於95年6 月30日自華南│              │
│  │            │          │          │商業銀行之第00000000│              │
│  │            │          │          │1435號帳戶領出。    │              │
├─┼──────┼─────┼─────┼──────────┤              │
│04│95年7月14日 │150 萬元（│ＣＨ338662│150 萬元            │              │
│  │            │被告誤繕為│          │於95年7 月14日自華南│              │
│  │            │140 萬元）│          │商業銀行之第00000000│              │
│  │            │          │          │1435號帳戶領出。    │              │
├─┼──────┼─────┼─────┼──────────┤              │
│05│95年8月2日  │30萬元    │ＣＨ338666│30萬元              │              │
│  │            │          │          │於95年8 月2 日自中國│              │
│  │            │          │          │信託銀行之第00000000│              │
│  │            │          │          │8993號帳戶領出。    │              │
├─┼──────┼─────┼─────┼──────────┤              │
│06│95年8月16日 │220萬元   │ＣＨ338667│1.20萬元            │              │
│  │            │          │          │於95年8 月16日自華南│              │
│  │            │          │          │商業銀行之第00000000│              │
│  │            │          │          │0057號帳戶領出。    │              │
│  │            │          │          │                    │              │
│  │            │          │          │2.20萬元            │              │
│  │            │          │          │於95年8 月16日自華南│              │
│  │            │          │          │商業銀行之第00000000│              │
│  │            │          │          │1435號帳戶領出。    │              │
│  │            │          │          │                    │              │
│  │            │          │          │3.308,000 元        │              │
│  │            │          │          │於95年8 月16日自新竹│              │
│  │            │          │          │企銀之第00000000000 │              │
│  │            │          │          │號帳戶領出。        │              │
│  │            │          │          │                    │              │
│  │            │          │          │4.13萬元            │              │
│  │            │          │          │於95年8 月16日自中國│              │
│  │            │          │          │信託銀行之第00000000│              │
│  │            │          │          │8993號帳戶領出。    │              │
│  │            │          │          │                    │              │
│  │            │          │          │5.30萬元            │              │
│  │            │          │          │於95年8 月16日自新竹│              │
│  │            │          │          │企銀之第00000000000 │              │
│  │            │          │          │號帳戶領出。        │              │
│  │            │          │          │                    │              │
│  │            │          │          │6.100 萬元          │              │
│  │            │          │          │於95年8 月17日自華南│              │
│  │            │          │          │商業銀行之第00000000│              │
│  │            │          │          │0057號帳戶領出。    │              │
├─┼──────┼─────┼─────┼──────────┤              │
│07│95年9月5日  │50萬元    │ＣＨ338668│33萬元              │              │
│  │            │          │          │於95年9 月5 日自華南│              │
│  │            │          │          │商業銀行之第00000000│              │
│  │            │          │          │1435號帳戶領出。    │              │
├─┼──────┼─────┼─────┼──────────┤              │
│08│95年12月30日│20萬元    │ＣＨ338672│3 萬元              │              │
│  │            │          │          │於95年12月29日自中國│              │
│  │            │          │          │信託銀行之第00000000│              │
│  │            │          │          │8993號帳戶領出。    │              │
├─┼──────┼─────┼─────┼──────────┤              │
│09│96年1月3日  │50萬元    │ＣＨ338673│40萬元              │              │
│  │            │          │          │於96年1 月3 日自華南│              │
│  │            │          │          │商業銀行之第00000000│              │
│  │            │          │          │1435號帳戶領出。    │              │
├─┼──────┼─────┼─────┼──────────┤              │
│10│96年1月8日  │30萬元    │ＣＨ338674│30萬元              │              │
│  │            │          │          │於96年1 月8 日自華南│              │
│  │            │          │          │商業銀行之第00000000│              │
│  │            │          │          │1435號帳戶領出。    │              │
├─┼──────┼─────┼─────┼──────────┤              │
│11│96年1月25日 │50萬元    │ＴＳ070426│50萬元              │              │
│  │            │          │          │於96年1 月25日自中國│              │
│  │            │          │          │信託銀行之第00000000│              │
│  │            │          │          │8993號帳戶領出。    │              │
├─┼──────┼─────┼─────┼──────────┤              │
│12│96年2月1日  │50萬元    │ＣＨ338675│原告係開票結息      │              │
├─┼──────┼─────┼─────┼──────────┤              │
│13│96年3月6日  │20萬元    │ＴＳ070427│20萬元              │              │
│  │            │          │          │被告於96年3 月6 日向│              │
│  │            │          │          │有人借貸再轉借詹碧英│              │
├─┼──────┼─────┼─────┼──────────┤              │
│14│96年3月29日 │100萬元   │ＴＳ070428│83萬元              │              │
│  │            │          │          │於96年3 月29日自華南│              │
│  │            │          │          │商業銀行之第00000000│              │
│  │            │          │          │1435號帳戶領出。    │              │
├─┼──────┼─────┼─────┼──────────┤              │
│15│96年4月18日 │20萬元    │ＴＳ070429│70萬元              │              │
│  │            │          │          │於96年4 月18日自新竹│              │
│  │            │          │          │企銀之第00000000000 │              │
│  │            │          │          │號帳戶領出。        │              │
├─┼──────┼─────┼─────┼──────────┤              │
│16│96年5月14日 │30萬元    │ＣＨ793101│30萬元              │              │
│  │            │          │          │被告係於96年5 月14日│              │
│  │            │          │          │標會後借款予詹碧英。│              │
├─┼──────┼─────┼─────┼──────────┤              │
│17│96年6月5日  │10萬元    │ＴＳ070430│10萬元              │              │
│  │            │          │          │於96年6 月5 日家中現│              │
│  │            │          │          │金。                │              │
└─┴──────┴─────┴─────┴──────────┴───────┘

司法院資訊處製作；財團法人民間司法改革基金會備份。
